【裁判字號】    89,易,1189
【裁判日期】    890616
【裁判案由】    毒品危害防制條例
【裁判全文】
臺灣臺北地方法院刑事判決                        八十九年度易字第一一八九號
    公  訴  人  臺灣臺北地方法院檢察署檢察官
    被      告  甲○○
右列被告因危反毒品違害防制條例案件，經檢察官聲請簡易判決處刑（八十八年度毒
偵字第六六七號），因台灣台北地方法院新店簡易庭認不宜以簡易判決處刑，簽宜由
本院刑事庭審理，本院判決如左：
    主  文
甲○○連續施用第二級毒品，累犯，處有期徒刑陸月，如易科罰金以參佰元折算壹日
，扣案吸食器貳組沒收，安非他命壹包（淨重零點柒公克）、含有安非他命殘渣之玻
璃吸食器貳組均沒收並銷燬之。
    事  實
一、甲○○於八十五年間因違反麻醉藥品管理條例案件，經應執行有期徒刑二年確定
    ，且於八十七年九月三日執行完畢，猶不知悔改，明知安非他命係毒品危害防制
    條例施行後所列之第二級毒品，不得施用，竟於八十八年四月間因施用第一級毒
    品海洛，經台灣台北地方法院裁定送觀察、勒戒後，因無繼續施用毒品之傾向，
    經台灣台北地方法院檢察署檢察官於八十八年五月四日以八十八年度偵字第九二
    二一號不起訴處分確定，竟基於概括犯意，分別於八十八年七月十二日及八十八
    年十月一日晚上，先後二次次在台北市○○區○○路五段九十三號住處等地，以
    玻璃吸食器為工具，將安非他命放於玻璃吸食器內方式，施用第二級毒品安非他
    命，嗣先於八十八年七月十四日下午三時三十許，在台北市○○區○○路五段九
    十三住處，為警查獲，經警採尿，並扣得甲○○所有預備施用安非他命所用之吸
    食器二組，再於八十八年十月二日上午六時許，於上開住處再度為警查獲，經警
    採尿，並扣得含有安非他命殘渣之玻璃吸食器二組及安非他命一包（淨重零點七
    公克），後經本院以八十八年度毒聲字第二四六Ｏ號裁定送觀察、勒戒後，因有
    繼續施用毒品傾向，經本院以八十八年度毒聲字第二六七八號裁定強制戒治。
二、案經台北市政府警察局文山第一分局及台北縣警察局海山分局移送台灣台北地方
    法院檢察署檢察官聲請簡易判決處刑，。
    理  由
一、右揭事實，業據被告甲○○坦承不諱，並有安非他命一包、含有安非他命殘渣之
    玻璃吸食器二組及未使用過吸食器二組扣案可證，且被告尿液經送鑑定確有安非
    他命陽性反應，此有台北市立療養院八十八年七月二十日煙毒尿液檢驗報告書及
    八十八年十月十六日台北縣衛生局尿液煙毒檢驗成績書各一紙在卷可證，再被告
    於八十八年間因施用毒品案件，經送觀察、勒戒因無施用毒品傾向，曾經不起訴
    處分，此亦有台灣台北地方法院檢察署八十八年度偵字第九二二一號不起訴處分
    書在卷可憑，而被告此次施用毒品犯行，經本院裁定送觀察、勒戒後，有繼續施
    用毒品傾向，已經本院裁定送強制戒治，亦有本院八十八年度毒聲字第二四六Ｏ
    號裁定、八十八年度毒聲字第二六七八號裁定及台灣台北看守所附設勒戒處所於
    八十八年十月十三日所出具之有繼續施用毒品傾向證明書各一紙可證，罪證明確
    ，被告犯行堪以認定。
二、按施用毒品經觀察、勒戒後，無繼續施用毒品傾向者，由檢察官為不起訴處分後
    ，五年內再施用毒品，經觀察、勒戒後，認有繼續施用毒品傾向者，不應再由檢
    察官為不起訴處分，毒品危害防制條例第二十條第三項前段定有明文，換言之，
    即應依毒品危害防制條例第十條論罪，故核被告甲○○所為，係犯毒品危害防制
    條例第十條第二項施用第二級毒品罪，且被告先後二次施用安非他命犯行，時間
    緊接，以同一方式反覆為之，所為係犯罪構成要件相同之罪，顯係基於概括犯意
    為之，為連續犯，應以一罪論，併依法加重其刑，再被告持有第二級毒品罪之低
    度行為，應為施用第二級毒品罪之高度行為所吸收，故不另論持有毒品罪，且被
    告甲○○於八十五年間因違反麻醉藥品管理條例案件，經應執行有期徒刑二年確
    定，且於八十七年九月三日執行完畢，此有台灣高等法院檢察署刑案紀錄簡覆表
    一紙可證，是被告受有期徒刑執行完畢後於五年內再犯有期徒刑以上之罪，為累
    犯，依法遞加其刑，審酌被告屢因施用安非他命犯案等一切情狀，量處如主文所
    示之刑，並諭知易科罰金之折算標準，以示懲儆，再扣案安非他命一包（重零點
    七公克）、含有安非他命殘渣之玻璃吸食器二組，依毒品危害防制條例第十八條
    第一項前段規定沒收並銷燬之，再扣案吸食器二組，為被告所有，預備供施用第
    二級毒品所用之物，依刑法第三十八條第一項第二款規定沒收之。
據上論斷，應依刑事訴訟法第四百五十二條、第二百九十九條第一項前段、毒品危害
防制條例第十條第二項、第十八條第一項前段，刑法第十一條、第五十六條、第四十
一條、第四十七條、第三十八條第一項第二款，罰金罰鍰提高標準條例第二條判決如
主文。
本案經檢察官朱子慶到庭執行職務
中      華      民      國     八十九     年      六      月    十六    日
                                      臺灣臺北地方法院刑事第六庭
                                          法  官  劉  慧  芬
右正本證明與原本無異。
如不服本判決，應於判決送達後十日內，向本院提出上訴狀。
                                          書記官  黃  琇  芬
中      華      民      國     八十九     年       六     月    十七   日
      日
毒品危害防制條例第十條
施用第一級毒品者，處六月以上五年以下有期徒刑。
施用第二級毒品者，處三年以下有期徒刑。
毒品危害防制條例第十八條
查獲之毒品及專供製造或施用毒品之器具，不問屬於犯人與否，均沒收銷燬之。但合
於製藥或研究之用者，得不予銷燬。
前項合於醫藥或研究用毒品或器具之管理辦法，由法務部會同行政院衛生署定之。


司法院資訊處製作；財團法人民間司法改革基金會備份。
